# 关于以公允价值计量且变动计入其他综合收益的金融资产初始交易费用计量的问题

提问人：237148652 时间：2018-03-21 11:22:29
先放政策，新CAS22《金融工具确认和计量》 第三十三条 企业初始确认金融资产或金融负债，应当按照公允价值计量。对于以公允价值计量且其变动计入当期损益的金融资产和金融负债，相关交易费用应当直接计入当期损益；对于其他类别的金融资产或金融负债，相关交易费用应当计入初始确认金额。 第三十四条 企业应当根据《企业会计准则第 39 号——公允价值计量》的规定，确定金融资产和金融负债在初始确认时的公允价值。公允价值通常为相关金融资产或金融负债的交易价格。金融资产或金融负债公允价值与交易价格存在差异的，企业应当区别下列情况进行处理： （一）在初始确认时，金融资产或金融负债的公允价值依据相同资产或负债在活跃市场上的报价或者以仅使用可观察市场数据的估值技术确定的，企业应当将该公允价值与交易价格之间的差额确认为一项利得或损失
问题：假如我有笔投资划分为以公允计量...计入其他综合收益的金融资产，市场价 500 万，交易费用 10 万，根据三十三条我的交易费用应该计入金融资产初始投资金额中（此时资产余额为 510 万），然后三十四条说是要根据公允价 500 万来调整交易价格，我怎么理解这个调整，是将资产余额 510 万调整为 500 万差额计入利得或损失还是仅将资产余额里的 500 万与公允价 500 万进行比较而不用去管余额中的交易价格？
谢谢~

回答人：chenyiwei
仅将资产余额里的 500 万与公允价 500 万进行比较。也就是与取得直接相关的交易费用还是包含在资产的初始计量金额中。